【裁判字號】    94,易,915
【裁判日期】    950127
【裁判案由】    竊盜
【裁判全文】
臺灣苗栗地方法院刑事判決               94年度易字第915號
公  訴  人  臺灣苗栗地方法院檢察署檢察官
被      告  辛○○
                    （在押）
            壬○○
                    （在押）
上列被告等因竊盜案件，經檢察官提起公訴（臺灣苗栗地方法院
檢察署94年度偵緝字第216 號、第218 號、94年度偵字第4245號
、第4412號），暨移送併案審理（臺灣苗栗地方法院檢察署94年
度偵字第4765號、臺灣新竹地方法院檢察署94年度偵字第5763號
），本院依簡式審判程序審理，判決如下：
    主  文
辛○○共同連續攜帶兇器、毀壞門扇、踰越安全設備竊盜，處有
期徒刑拾月。
壬○○共同連續攜帶兇器、毀壞門扇、踰越安全設備竊盜，累犯
，處有期徒刑壹年肆月。扣案之六角扳手、T 字型板手各壹支及
鑰匙貳支均沒收。
    事實及理由
一、犯罪事實：
    壬○○曾因竊盜案件，經本院判處有期徒刑5 月，於民國91
    年10月29日執行完畢（構成累犯）。詎其猶仍不知悛悔，復
    基於為自己不法所有之概括犯意，單獨或共同與其女友辛○○、綽號「阿勇」之成年人，連續於下列時、地，竊取他人
    財物：
  (一)於94年7 月29日上午10時53分許，騎乘車牌號碼FN2 —298
    號重型機車搭載辛○○，前往丁○○位於苗栗縣頭份鎮蘆竹
    里11鄰143 號之住宅，見該處1 樓窗戶未關，壬○○即自窗
    戶攀爬進入內後將大門打開，讓辛○○進入（侵入住宅部分
    未據告訴），壬○○再以客觀上足供兇器使用之之老虎鉗（
    已丟棄，未扣案）破壞2 樓房間門鎖後，進入房間內共同竊
    取電腦、液晶螢幕、燒錄器、印表機各1 台，得手後以機車
    載往變現用磬。
  (二)於民國94年10月13日下午5 時許，在桃園縣大園鄉五權村正
    隆紙廠內，持客觀上足供兇器使用之六角扳手1 支撬開車門
    ，再持自備之鑰匙1 支啟動電門，獨自竊取癸○○所有車牌
    號碼V6-7761 號自用小貨車，得手後供己代步之用，
  (三)於94年10月19日上午9 時7 分許，在苗栗縣竹南鎮○○路○
    段運動公園旁，拆卸己○○所有之車牌號碼HI-6815 號自用
    小客車牌2 面，得手後，將車牌換裝於前揭所竊得之車牌號
    碼V6-7761 號小貨車上。
  (四)於94年10月24日凌晨1 時50分許，壬○○及辛○○駕駛上開
    換裝HI-6815 號車牌之原車牌號碼V6-7761 號自用小貨車前
    往新竹縣竹北市○○○路與勝利五路口附近某工地，由辛○○把風，壬○○以徒手搬運方式，共同竊取乙○○所有之建
    築用站板鐵架6 支、支撐鐵架（大）2 支、（小）5 支（已
    發還被害人乙○○），得手欲離開之際，為警發現而當場查
    獲，並尋獲上開V6-7761 號自用小貨車及HI-6815 號車牌2
    面（均已發還被害人癸○○、己○○），另扣得上述(二)竊車
    所用之六角扳手及鑰匙各1 支。
  (五)於94年10月26日上午11時許，在苗栗縣竹南鎮中英里17鄰保
    安林62號前，以自備之鑰匙（已丟棄，未扣案）竊取戊○○
    所有未懸掛車牌之原車牌號碼JV-5221 號自小貨車，得手後
    駕駛該車行經同鎮○○路射流溝前，因車輛熄火，即將車輛
    棄置該處，嗣於同年月27日13時15分許，被告另涉下列(六)竊
    盜案為警查獲，而供出上情。
  (六)於94年10月26日中午12時10分許，獨自在苗栗縣竹南鎮○○
    里○○路38巷25號旁，以客觀上足供凶器使用之T 字型板手
    1 支撬開丙○○所有之車牌號碼MF—1943號自小貨車之車門
    後，再持自備之鑰匙1 支發動電門離去。嗣於94年10月27日
    13 時15 分許，壬○○駕駛上開竊得之自小貨車搭載辛○○
    至苗栗縣竹南鎮龍鳳里龍鳳宮後方停車場時，經巡邏員警盤
    查查獲，並在辛○○所持皮包內扣得壬○○所有，供竊取前
    述小貨車所用之T 字型板手及鑰匙各1 支。
  (七)於94年11月5 日上午7 時許，在苗栗縣竹南鎮龍鳳里19鄰翰
    林苑5 號前，夥同綽號「阿勇」之成年男子，由壬○○在一
    旁把風，「阿勇」以T 字型板手1 支（未扣案）撬開車門之
    方式，共同竊取甲○○所有之車牌號碼2789—HN號自小客車
    ，得手後供代步之用。壬○○復於94年11月12日晚上7 時許
    ，在桃園縣大園鄉某處，向「阿勇」借得未懸掛車牌之原車
    牌號碼LP—8939號贓車連同車鑰匙及遙控器（壬○○涉嫌收
    受贓物部分，由檢察官另移送本院併案審理），為躲避查緝
    ，將2789—HN號自小客車車牌2 面拆下懸掛於借得之車牌號
    碼LP —8939 號贓車上。嗣壬○○因竊盜案遭通緝而於94年
    11月14 日14 時30分許，為警在苗栗縣竹南鎮龍鳳里大坵園
    76之5 號住處逮捕，並在其身上起出車牌號碼LP—8939號自
    小客車之鑰匙1 支及遙控器1 個（均發還被害人庚○○），
    壬○○乃帶同員警至其住處旁空地取回懸掛2789—HN號車牌
    之LP—89 39 號自小客車（已分別發還被害人甲○○、庚○○），始查獲上情。
二、證據名稱：
  (一)被告辛○○、壬○○於本院審理中自白前述連續竊盜犯行。
  (二)犯罪事實(一)部分（94年度偵字第3703號卷、94年度偵緝字第
    216 號卷、第218 號卷）：
    1.被告辛○○、壬○○於偵訊中之自白。
    2.被害人丁○○於警詢中之指訴。
    3.監視錄影帶翻拍照片4張、光碟片1片。
  (三)犯罪事實(二)、(三)、(四)部分（併案94年度偵字第5763號卷）：
    1.被告辛○○於偵訊及警詢中自白前述(四)之犯行。
    2.被告壬○○於偵訊及警詢中自白前述(二)、(四)之犯行。
    3.被害人癸○○、己○○、乙○○於警詢中之指訴。
    4.贓物認領保管單3紙。
    5.車輛竊盜車牌失竊資料個別查詢報表- 查詢車輛認可資料
      、車籍作業系統- 查詢認可資料各1 紙。
    6.查獲現場、扣案六角扳手、鑰匙照片共6張。
  (四)犯罪事實(五)部分（併案94年度偵字第4765號卷）：
    1.被告壬○○於偵訊及警詢中之自白。
    2.被害人戊○○於警詢中之指訴。
    3.贓物認領保管單1紙。
    4.汽車新領牌照登記書、汽（機）車各項異動登記書影本各
      1 紙。
    5.車輛及棄車現場照片共2紙。
  (五)犯罪事實(六)部分（94年度偵字第4245號卷）
    1.被告壬○○於偵訊及警詢中之自白。
    2.被害人丙○○於警詢中之指訴。
    3.證人辛○○、杜恩壽於警詢中之證訴。
    4.苗栗縣警察局車輛尋獲電腦輸入單、車輛竊盜車牌失竊資
      料個別查詢報表- 查詢車輛認可資料、贓物認領保管單各
      1 紙。
    5.竊盜、查獲現場、扣案物品照片共10張。
    6.扣案之T字型板手及鑰匙各1支。
  (六)犯罪事實(七)部分（94年度偵字第4412號卷）
    1.被告壬○○於偵訊及警詢中之自白。
    2.被害人甲○○、庚○○於警詢中之指訴。
    3.贓物認領保管單2紙。
    4.車輛竊盜車牌失竊資料個別查詢報表- 查詢車輛認可資料
      2 紙、桃園縣政府警察局車輛車牌協尋證明單、苗栗縣警
      察局車輛車牌遺失尋獲通報單、苗栗縣警察局車牌尋獲通
      報單各1 紙。
    5.查獲車輛、現場照片共14張。
三、論罪科刑：
  (一)核被告辛○○，如犯罪事實(一)之犯行，係犯刑法第321 條第
    1 項第2 、3 款之加重竊盜罪；如犯罪事實(四)之犯行，係犯
    刑法第320 條第1 項之普通竊盜罪。被告壬○○，如犯罪事
    實(一)之犯行，係犯刑法第321 條第1 項第2 、3 款之加重竊
    盜罪；如犯罪事實(二)、(六)、(七)之犯行，係犯刑法第321 條第
    1 項第3 款之加重竊盜罪；如犯罪事實(三)、(四)、(五)之犯行，
    係犯刑法第320 條第1 項之普通竊盜罪。
  (二)被告壬○○與辛○○間，就上述事實(一)、(四)所示之行為；及
    被告壬○○與綽號「阿勇」之成年男子間，就上述事實(七)所
    示之行為，分別有犯意之聯絡，行為之分擔，均為共同正犯
    。
  (三)被告辛○○先後2 次及被告壬○○先後7 次竊盜行為，均時
    間緊接、犯罪基本構成要件相同，顯係基於概括犯意所為，
    為連續犯，應分別依刑法第56條之規定，論以刑法第321 條
    第1 項第2 、3 款之加重竊盜一罪，並加重其刑。
  (四)另被告壬○○受有如上所述之罪刑執行紀錄，有臺灣高等法
    院被告前案紀錄表在卷可按，其於有期徒刑之執行完畢後，
    5 年以內再犯本件有期徒刑以上之罪，為累犯，應依刑法第
    47條規定，遞加重其刑。
  (五)爰審酌被告兩人均有施用毒品經觀察勒戒之紀錄，被告壬○○另有竊盜前科，暨其兩人犯罪之動機、手段、次數、竊得
    財物價值，所生危害及犯後尚知坦承犯行暨檢察官之具體求
    刑等一切情狀，分別量處如主文所示之刑。
四、沒收：
    (一)94年10月24日扣案之六角扳手及鑰匙各1 支；(二)94年10月
    27日扣案之T 字型板手及鑰匙各1 支均為被告壬○○所有，
    業據其供述在卷，均為供其單獨行竊使用之物，均應依法宣
    告沒收。至如犯罪事實欄所載、未扣案之犯罪工具，為免將
    來執行之困難，爰不併予宣告沒收。
五、上開併案犯罪事實(二)、(三)、(四)、(五)部分，因與檢察官起訴之
    犯罪事實(一)、(六)、(七)有連續犯裁判上之一罪關係，基於審判
    不可分原則，本院自應一併予以審理，併予敘明。
六、應適用之法條：
  (一)刑事訴訟法第273 條之1 第1 項，第299 條第1 項前段、第
    310 條之2 、第454 條第1 項。
  (二)刑法第28條、第56條、第321條第1項第2、3款、第47條、第
    38條第1項第2款。
本案經檢察官戴瑞麒到庭執行職務。
中    華    民    國    95    年    1     月    27    日
                  刑事第二庭    法  官  林燦都
以上正本證明與原本無異。
如不服本判決，應於送達後10日內向本院提出上訴狀（須附繕本
），上訴於臺灣高等法院臺中分院。
                                書記官  陳建分
中    華    民    國    95    年    1     月    27    日
附錄論罪科刑法條
刑法第321條
犯竊盜罪而有左列情形之一者，處 6 月以上、 5 年以下有期徒
刑：
一  於夜間侵入住宅或有人居住之建築物、船艦或隱匿其內而犯
    之者。
二  毀越門扇、牆垣或其他安全設備而犯之者。
三  攜帶兇器而犯之者。
四  結夥三人以上而犯之者。
五  乘火災、水災或其他災害之際而犯之者。
六  在車站或埠頭而犯之者。
前項之未遂犯罰之。


司法院資訊處製作；財團法人民間司法改革基金會備份。
